臺灣臺北地方法院民事裁定
111年度司字第144號
聲  請  人  何佩紋  
上列聲請人為相對人順裕文化事業有限公司聲請選派清算人事件
，本院裁定如下：
    主  文
聲請駁回。
聲請程序費用新臺幣壹仟元由聲請人負擔。 
    理  由
一、按解散之公司，除因合併、破產而解散者外，應行清算，公
    司法第24條定有明文。又無限公司之清算，除公司法或章程
    另有規定或經股東決議，另選清算人者外，以全體股東為清
    算人。由股東全體清算時，股東中有死亡者，清算事務由其
    繼承人行之；繼承人有數人時，應由繼承人互推一人行之。
    如不能依公司法第79條規定定其清算人時，法院得因利害關
    係人之聲請，選派清算人，公司法第79條、第80條、第81條
    分別定有明文。上開規定於有限公司之清算程序準用之，則
    為同法第113條所明定。準此，依公司法、公司章程規定，
    無可擔任清算人之人，或股東未決議選任清算人時，法院始
    得因利害關係人之聲請而選派清算人，至於由股東全體清算
    時，股東中有死亡者，而有繼承人行清算事務者，即非屬不
    能定清算人之情形，因此，於此情形，利害關係人不得依公
    司法第113條準用第81條規定，聲請法院選派清算人。
二、聲請意旨略以：相對人於民國103年間解散，相對人之負責
    人林和嵩於110年12月1日死亡，由聲請人繼承而單獨取得順
    裕公司出資額，聲請人為相對人之股東，係利害關係人，爰
    聲請選任聲請人為清算人，處理相對人後續清算事宜。
三、經查，聲請人主張相對人於103年9月19日經臺北市市政府以
    產業商字第10388330000號函解散登記，公司依法應進行清
    算程序，公司章程雖無選任清算人之特別規定，相對人仍於
    103年9月17日選任林和嵩為清算人，然未向本院呈報清算人
    等情，有相對人公司變更登記表在卷可稽，揆諸前開說明，
    相對人未經章程規定清算人，而股東會決議選任之清算人業
    已死亡，堪認相對人之全體股東為清算人，死亡股東之清算
    事務則由其繼承人行之。復查，相對人之股東僅為林和嵩一
    人，林和嵩固於110年12月1日死亡，然其繼承人即聲請人、
    林崇逸及林洪詮均未拋棄繼承，此有公司變更登記表、個人
    基本資料查詢結果、本院民事紀錄科查詢表等件在卷可稽，
    是林和嵩之股份應由渠等繼承，並依公司法第80、85條之規
    定，聲請人、林崇逸及林洪詮即為相對人公司之法定清算人
    ，應承擔清算人之義務及責任，並由繼承人互推一人續行清
    算事務。基上，本件並無不能依公司法第113條準用第79條
    、第80條規定定清算人之情事，自無依同法第81條規定聲請
    本院選派清算人之必要，是本件聲請為無理由，應予駁回。
四、依非訟事件法第21條第2項、第24條第1項，民事訴訟法第78
    條、第95條裁定如主文。
中　　華　　民　　國　　111 　年　　10　　月　　31　　日
                  民事第六庭    法　官　陳智暉
以上正本係照原本作成。
如不服本裁定應於送達後10日內向本院提出抗告狀，並繳納抗告
費新臺幣1,000元。
中　　華　　民　　國　　111 　年　　10　　月　　31　　日
                                書記官  簡硯姝